zh-TW: 首日封套組類型: 小本票首日封; 混合 / 混貼; 全套 (所有圖案); 部分套裝; 單枚郵票 / 發行首日封; 小型張首日封; 其他
bg-BG: Тип комплект на пликове с първодневно клеймо.: Плик с листче от книжка; Комбинирано/смесено франкиране; Пълен комплект (всички дизайни); Частичен комплект; Плик с една марка/издание; Плик с блок-марка; Друго
ko: 초일봉투 세트 구성 유형: 우표첩 소형 전지 커버; 조합/혼합 요금별납; 전체 세트(모든 디자인); 일부 세트; 단일 우표/발행 커버; 기념 소형 전지 커버; 기타
hu: Elsőnapi borítékszett típusa: Bélyegfüzet-lapos boríték; Kombinált / vegyes bérmentesítés; Teljes sorozat (minden minta); Részleges sorozat; Egyetlen bélyeg/kiadás boríték; Blokkos boríték; Egyéb
ja: 初日カバーセットタイプ: ブックレットペインカバー; コンビネーション/混合貼カバー; コンプリートセット (全デザイン); パーシャルセット; 単片/単独発行カバー; 小型シートカバー; その他
es: Tipo de juego de sobres de primer día: Sobre de panel de carnet; Combinación/mezcla de franqueo; Set completo (todos los diseños); Set parcial; Sobre de sello único/emisión; Sobre de hoja recuerdo; Otro
fr: Type d’ensemble d’enveloppes premier jour: Pli avec carnet; Combinaison/affranchissement mixte; Série complète (tous les modèles); Série partielle; Pli avec timbre/émission unique; Pli avec bloc-feuillet; Autre
de: Art des Ersttagsbrief-Sets: Markenheftchenblatt-Umschlag; Mischfrankatur; Komplettset (alle Motive); Teilset; Einzelmarken-/Ausgabeumschlag; Blockausgaben-Umschlag; Sonstige
hr-HR: Vrsta kompleta naslovnice prvog dana: Omotnica s listićem iz knjižice; Kombinacija / mješovito frankiranje; Potpuni komplet (svi dizajni); Djelomični komplet; Omotnica s jednom markom/izdanjem; Omotnica s prigodnim blokom; Ostalo
vi: Loại bộ bì thư ngày đầu tiên: Bì thư có sổ tem; Kết hợp/hỗn hợp cước phí; Bộ hoàn chỉnh (tất cả thiết kế); Bộ một phần; Bì thư tem đơn/phát hành đơn; Bì thư có tờ tem kỷ niệm; Khác
lt-LT: Pirmosios dienos voko rinkinio tipas: Bukleto lapo vokas; Kombinacija / frankavimo mišinys; Visas rinkinys (visi dizainai); Dalinis rinkinys; Vieno pašto ženklo / laidos vokas; Suvenyrinio lapo vokas; Kita
tr: İlk gün zarf seti türü: Kitapçık tabakası zarfı; Kombinasyon/karma franke; Tam set (tüm tasarımlar); Kısmi set; Tek pul/ihraç zarfı; Anı tabakası zarfı; Diğer
it: tipo di set di buste del primo giorno: Busta con libretto; Combinazione/mix di affrancature; Serie completa (tutti i design); Serie parziale; Busta con francobollo/emissione singola; Busta con foglietto ricordo; Altro
ro-RO: Tipul setului de plicuri de prima zi: Plic cu coliță de carnet; Combinație/mix de francare; Set complet (toate modelele); Set parțial; Plic cu un singur timbru/emisiune; Plic cu coliță suvenir; Altele
sk-SK: Typ súpravy obálok prvého dňa: Obálka so známkovým zošitkom; Kombinované/zmiešané frankovanie; Kompletná séria (všetky návrhy); Neúplná séria; Obálka s jednou známkou/vydaním; Obálka s hárčekom; Iné
zh-CN: 首日封套装类型: 小本票首日封; 混合/混合邮资; 全套（所有设计）; 部分套装; 单枚邮票/发行首日封; 小型张首日封; 其他
cs: Typ sady obálek prvního dne: FDC ze sešitkového lístku; Smíšené frankování; Kompletní sada (všechny vzory); Neúplná sada; FDC s jednou známkou; FDC s aršíkem; Jiné
nb: Første dagdekselsetttype: Førstedagsbrev med hefteblad; Kombinasjon / blandingsfrankering; Komplett sett (alle motiver); Delvis sett; Enkeltfrimerke / utgivelsesbrev; Førstedagsbrev med miniark; Annet
da: Førstedagsomslagets sættype: Hæftearkskuvert; Kombination/frankeringsblanding; Komplet sæt (alle design); Delvist sæt; Enkelt frimærke/udgivelseskuvert; Miniarkskuvert; Andet
sv: Typ av förstadagskuvert-set: Häftesomslag; Kombinations-/blandfrankering; Komplett set (alla motiv); Delvis set; Omslag för enskilt frimärke/utgåva; Blockomslag; Övrigt
fi: Ensipäivänkuoren tyyppi: Vihkolehtikuori; Yhdistelmä-/sekafrankiteeraus; Täysi sarja (kaikki mallit); Osasarja; Yksittäisen merkin / julkaisun kuori; Pienoisarkkikuori; Muu
pl: Zestaw okładek na pierwszy dzień: FDC z arkusikiem z zeszyciku; Kombinacja/mieszane frankowanie; Kompletny zestaw (wszystkie wzory); Niepełny zestaw; FDC z pojedynczym znaczkiem/emisją; FDC z blokiem pamiątkowym; Inny
sl-SI: Vrsta kompleta naslovnic za prvi dan: Ovitek z lističem iz zvezka; Mešana frankatura; Celoten komplet (vsi dizajni); Delni komplet; Ovitek z eno znamko/izdajo; Ovitek s spominskim blokom; Drugo
ru: Тип набора конвертов первого дня: КПД с малым листом (из буклета); Смешанная франкировка; Полный набор (все дизайны); Неполный набор; КПД с одной маркой/выпуском; КПД с почтовым блоком; Другое
en: First day cover set type: Booklet pane cover; Combination/franking mix; Complete set (all designs); Partial set; Single stamp/issue cover; Souvenir sheet cover; Other
el: Τύπος σετ καλύμματος πρώτης ημέρας: Φάκελος με φύλλο τευχιδίου; Συνδυασμός/μεικτή σήμανση; Πλήρες σετ (όλα τα σχέδια); Μερικό σετ; Φάκελος μονού γραμματοσήμου/έκδοσης; Φάκελος φύλλου φεγιέ; Άλλο
pt-PT: Tipo de conjunto de envelope de primeiro dia: Capa de bloco de caderneta; Combinação/mistura de franquia; Conjunto completo (todos os designs); Conjunto parcial; Capa de selo/emissão único; Capa de folha de recordação; Outro
nl: Settype eerstedagenvelop: Postzegelboekje-envelop; Combinatie/frankeermix; Complete set (alle ontwerpen); Gedeeltelijke set; Envelop met enkele postzegel/uitgifte; Envelop met herdenkingsvel; Overige
pt-BR: Tipo de conjunto de capa de primeiro dia: Envelope de bloco de caderneta; Combinação/mistura de franquias; Conjunto completo (todos os designs); Conjunto parcial; Selo único/envelope de emissão; Envelope de bloco comemorativo; Outros
th: ซองวันแรกจำหน่าย: ซองแผ่นแสตมป์สมุดตราไปรษณียากร; แบบผสม/รวมรอยประทับตรา; ครบชุด (ทุกลาย); ไม่ครบชุด; ซองแสตมป์เดี่ยว/ซองที่ระลึก; ซองชีทที่ระลึก; อื่นๆ